<!DOCTYPE html PUBLIC "-//W3C//DTD XHTML 1.0 Transitional//EN" "http://www.w3.org/TR/xhtml1/DTD/xhtml1-transitional.dtd">
<html xmlns="http://www.w3.org/1999/xhtml">
<head>
	<meta http-equiv="Content-Type" content="text/html; charset=iso-8859-1" />
	<title>Ymmärrä suomea</title>
	<style type="text/css" media="all">@import "css/styles.css";</style>
	<script type="text/javascript" src="swfobject.js"></script>
</head>
<body class="font-medium">
	<div id="main-wrapper">
		<div id="topbar"></div>
		<div id="main-menu">
			<table cellspacing="0" cellpadding="0" border="0" class="add-links"><tr>
				<td class="item"><img class="raquo" src="i/raquo.gif" alt="" height="7" width="4" /><a href="/ymmarra/index.php?moduli=sanakirja">Sanakirja</a></td>
				<td class="item"><img class="raquo" src="i/raquo.gif" alt="" height="7" width="4" /><a href="/ymmarra/index.php?moduli=verbit">Verbiluettelo</a></td>
				<td class="item"><img class="raquo" src="i/raquo.gif" alt="" height="7" width="4" /><a href="/ymmarra/index.php?moduli=kielioppi">Kielioppi</a></td>
			</tr></table>
			<table cellspacing="0" cellpadding="0" border="0"><tr>
				<td class="item"><img class="raquo" src="i/raquo.gif" alt="" height="7" width="4" /><a href="/ymmarra/index.php">Etusivu</a></td>
				<td class="item"><img class="raquo" src="i/raquo.gif" alt="" height="7" width="4" /><a href="/ymmarra/index.php?moduli=tekstit">Lukutekstit</a></td>
			</tr></table>
		</div>
		<div id="content">
			<table cellspacing="0" cellpadding="0" border="0" id="content-wrapper"><tr>
				<td>
					<div id="left-menu">
												<div class="header-verb"><span>Verbit</span></div>
						<div class="menu">
								<div class="init"><a href="/ymmarra/index.php?moduli=verbit&kirjain=a">A</a></div>
								<div class="init"><a href="/ymmarra/index.php?moduli=verbit&kirjain=e">E</a></div>
								<div class="init"><a href="/ymmarra/index.php?moduli=verbit&kirjain=h">H</a></div>
								<div class="init"><a href="/ymmarra/index.php?moduli=verbit&kirjain=i">I</a></div>
								<div class="init"><a href="/ymmarra/index.php?moduli=verbit&kirjain=j">J</a></div>
								<div class="init"><a href="/ymmarra/index.php?moduli=verbit&kirjain=k">K</a></div>
								<div class="init"><a href="/ymmarra/index.php?moduli=verbit&kirjain=l">L</a></div>
								<div class="init"><a href="/ymmarra/index.php?moduli=verbit&kirjain=m">M</a></div>
								<div class="init"><a href="/ymmarra/index.php?moduli=verbit&kirjain=n">N</a></div>
								<div class="init"><a href="/ymmarra/index.php?moduli=verbit&kirjain=o">O</a></div>
								<div class="init"><a href="/ymmarra/index.php?moduli=verbit&kirjain=p">P</a></div>
								<div class="init"><a href="/ymmarra/index.php?moduli=verbit&kirjain=r">R</a></div>
								<div class="init"><a href="/ymmarra/index.php?moduli=verbit&kirjain=s">S</a></div>
								<div class="init"><a href="/ymmarra/index.php?moduli=verbit&kirjain=t">T</a></div>
								<div class="init"><a href="/ymmarra/index.php?moduli=verbit&kirjain=u">U</a></div>
								<div class="init"><a href="/ymmarra/index.php?moduli=verbit&kirjain=v">V</a></div>
								<div class="init"><a href="/ymmarra/index.php?moduli=verbit&kirjain=y">Y</a></div>
								<div class="init"><a href="/ymmarra/index.php?moduli=verbit&kirjain=Ä">Ä</a></div>
						</div>					</div>
				</td>
				<td>
					<div id="main-content">
						<div id="path">
							<a href=".">Etusivu</a> &gt; <a href="/ymmarra/index.php?moduli=verbit&kirjain=E">E</a>						</div>
													<h1>EDELLYTTÄÄ</h1>
						<table cellspacing="0" cellpadding="0" border="0">
							<tr>
								<td colspan="2" style="padding-bottom:10px;"><strong>Aktiivin indikatiivi</strong></td>
							</tr>
							<tr>
								<td><pre>PREESENS                   
minä     edellytän         
sinä     edellytät         
hän      edellyttää        
me       edellytämme       
te       edellytätte       
he       edellyttävät      

PASSIIVI
         edellytetään      

IMPERFEKTI                 
         edellytin         
         edellytit         
         edellytti         
         edellytitte       
         edellytimme       
         edellyttivät      

PASSIIVI
         edellytettiin     

PERFEKTI
olen     edellyttänyt      
olet     edellyttänyt      
on       edellyttänyt      
olemme   edellyttäneet     
olette   edellyttäneet     
ovat     edellyttäneet     

PASSIIVI
on       edellytetty       

PLUSKVAMPERFEKTI
olin     edellyttänyt      
olit     edellyttänyt      
oli      edellyttänyt      
olimme   edellyttäneet     
olitte   edellyttäneet     
olivat   edellyttäneet     
 
PASSIIVI
oli      edellytetty       
</pre></td>
								<td>&nbsp;&nbsp;&nbsp;</td>
								<td><pre>  KIELTOMUOTO
  en        edellytä
  et        edellytä
  ei        edellytä
  emme      edellytä
  ette      edellytä
  eivät     edellytä


  ei        edellytetä

   
  en        edellyttänyt
  et        edellyttänyt
  ei        edellyttänyt
  emme      edellyttäneet
  ette      edellyttäneet
  eivät     edellyttäneet


  ei        edellytetty


  en    ole edellyttänyt
  et    ole edellyttänyt
  ei    ole edellyttänyt
  emme  ole edellyttäneet
  ette  ole edellyttäneet
  eivät ole edellyttäneet


  ei    ole edellytetty


  en    ollut  edellyttänyt
  et    ollut  edellyttänyt
  ei    ollut  edellyttänyt
  emme  olleet edellyttäneet
  ette  olleet edellyttäneet
  eivät olleet edellyttäneet


  ei    ollut   edellytetty
</pre></td>
							</tr>
						</table>
						<table cellspacing="0" cellpadding="0" border="0">
							<tr>
								<td colspan="2" style="padding-bottom:10px;"><strong>Aktiivin konditionaali</strong></td>
							</tr>
							<tr>
								<td><pre>PREESENS
minä     edellyttäisin     
sinä     edellyttäisit     
hän      edellyttäisi      
me       edellyttäisimme   
te       edellyttäisitte   
he       edellyttäisivät   

PASSIIVI
         edellytettäisiin  

PERFEKTI
olisin   edellyttänyt      
olisit   edellyttänyt      
olisi    edellyttänyt      
olisimme edellyttäneet     
olisitte edellyttäneet     
olisivat edellyttäneet     

PASSIIVI
olisi    edellytetty       
</pre></td>
								<td>&nbsp;&nbsp;&nbsp;</td>
								<td><pre> 
  en        edellyttäisi
  et        edellyttäisi
  ei        edellyttäisi
  emme      edellyttäisi
  ette      edellyttäisi
  eivät     edellyttäisi


  ei        edellytettäisi


  en    olisi  edellyttänyt
  et    olisi  edellyttänyt
  ei    olisi  edellyttänyt
  emme  olisi  edellyttäneet
  ette  olisi  edellyttäneet
  eivät olisi  edellyttäneet


  ei    olisi  edellytetty
</pre></td>
							</tr>
						</table>
						<table cellspacing="0" cellpadding="0" border="0">
							<tr>
								<td colspan="2" style="padding-bottom:10px;"><strong>Aktiivin potentiaali</strong></td>
							</tr>
							<tr>
								<td><pre>PREESENS
minä     edellyttänen      
sinä     edellyttänet      
hän      edellyttänee      
me       edellyttänemme    
te       edellyttänette    
he       edellyttänevät    

PASSIIVI
         edellytettäneen   

PERFEKTI
lienen   edellyttänyt      
lienet   edellyttänyt      
lienee   edellyttänyt      
lienemme edellyttäneet     
lienette edellyttäneet     
lienevät edellyttäneet     

PASSIIVI
lienee   edellytetty       
</pre></td>
								<td>&nbsp;&nbsp;&nbsp;</td>
								<td><pre> 
  en        edellyttäne
  et        edellyttäne
  ei        edellyttäne
  emme      edellyttäne
  ette      edellyttäne
  eivät     edellyttäne


  ei        edellytettäne


  en    liene  edellyttänyt
  et    liene  edellyttänyt
  ei    liene  edellyttänyt
  emme  liene  edellyttäneet
  ette  liene  edellyttäneet
  eivät liene  edellyttäneet 


  ei    liene  edellytetty
</pre></td>
							</tr>
						</table>
						<table cellspacing="0" cellpadding="0" border="0">
							<tr>
								<td colspan="2" style="padding-bottom:10px;"><strong>Aktiivin imperatiivi</strong></td>
							</tr>
							<tr>
								<td><pre>PREESENS

(sinä)   edellytä          
(hän)    edellyttäköön     
(me)     edellyttäkäämme   
(te)     edellyttäkää      
(he)     edellyttäkööt     

PASSIIVI
         edellytettäköön   

PERFEKTI

ole      edellyttänyt      
olkoon   edellyttänyt      
olkaamme edellyttäneet     
olkaa    edellyttäneet     
olkoot   edellyttäneet     

PASSIIVI
olkoon   edellytetty       
</pre></td>
								<td>&nbsp;&nbsp;&nbsp;</td>
								<td><pre> 

  älä       edellytä
  älköön    edellyttäkö
  älkäämme  edellyttäkö
  älkää     edellyttäkö
  älkööt    edellyttäkö


  älköön    edellytettäkö



  älä      ole  edellyttänyt
  älköön   olko edellyttänyt
  älkäämme olko edellyttäneet
  älkää    olko edellyttäneet
  älkööt   olko edellyttäneet


  älköön   olko edellytetty
</pre></td>
							</tr>
						</table>
						<table cellspacing="0" cellpadding="0" border="0">
							<tr>
								<td colspan="2" style="padding-bottom:10px;"><strong>Verbin nominaalimuodot</strong></td>
							</tr>
							<tr>
								<td><pre>I INFINITIIVI              
Lyhyempi muoto:            
         edellyttää        

Pitempi muoto:             
         edellyttääkseni   
         edellyttääksesi
         edellyttääkseen
         edellyttääksemme
         edellyttääksenne
         edellyttääkseen

III  INFINITIIVI           
inessiivi    edellyttämässä 
elatiivi     edellyttämästä 
illatiivi    edellyttämään 
adessiivi    edellyttämällä
abessiivi    edellyttämättä 
instruktiivi edellyttämän  
                           
Passiivi
instruktiivi edellytettämän 
                           
                           
</pre></td>
								<td>&nbsp;&nbsp;&nbsp;</td>
								<td><pre>  II INFINITIIVI
  inessiivi     edellyttäessä
  instruktiivi  edellyttäen

  Passiivi
  inessiivi     edellytettäessä






  IV INFINITIIVI
 nominatiivi   edellyttäminen
 partitiivi    edellyttämistä
        

 I PARTISIIPPI 
  aktiivi       edellyttävä
  passiivi      edellytettävä

 II PARTISIIPPI 
  aktiivi       edellyttänyt  
  passiivi      edellytetty
</pre></td>
							</tr>
						</table>

					</div>
				</td>
			</tr></table>		</div>
		<div id="footer"><a href="http://www.oph.fi/"><img src="i/oph_logo_ymmarrasuomea.gif" width="157" height="35" alt="OPH" /></a></div>
	</div>
</body>
</html>
